臺灣雲林地方法院民事裁定
110年度繼字第555號
聲  請  人  鄭河松
上列聲請人聲請酌定遺產管理人報酬事件，本院裁定如下：
    主  文
聲請駁回。
聲請程序費用由聲請人負擔。
    理  由
一、聲請意旨略以：聲請人前經本院109年度繼字第1369號裁定
    選任為被繼承人陳國屘之遺產管理人，聲請人擔任遺產管理
    人期間，已編製被繼承人陳國屘之遺產清冊，就被繼承人陳
    國屘所遺之西螺鎮新宅段1285地號土地辦理遺產管理人登記
    ，及向國稅局申報遺產稅完畢，並向本院聲請對被繼承人陳
    國屘之之債權人及受遺贈人為公示催告，經本院110年度家
    催字第7號裁定公示催告在案；被繼承人陳國屘所遺上開土
    地經共有人周瑞庚於民國110年3月9日向本院聲請調解請求
    共有物分割，經本院以110年度調字第27號調解成立，土地
    分割由共有人周瑞庚所有，並補償被繼承人陳國屘之遺產管
    理人新臺幣（下同）903,240元，共有人周瑞庚已移轉登記
    取得土地，並支付補償金完畢，聲請人為將所收補償金繳交
    國庫，應先結算遺管理人之報酬及先墊費用，爰聲請裁定遺
    產管理人報酬及墊支費用15,000元等語。
二、按遺產管理人之職務如下：㈠編製遺產清冊、㈡為保存遺產必
    要之處置、㈢聲請法院依公示催告程序，限定一年以上之期
    間，公告被繼承人之債權人及受遺贈人，命其於該期間內報
    明債權及為願受遺贈與否之聲明，被繼承人之債權人及受遺
    贈人為管理人所已知者，應分別通知之、㈣清償債權或交付
    遺贈物、㈤有繼承人承認繼承或遺產歸屬國庫時，為遺產之
    移交；遺產管理人非於第1179條第1項第3款所定期間屆滿後
    ，不得對被繼承人之任何債權人或受遺贈人，償還債務或交
    付遺贈物；遺產管理人得請求報酬，其數額由法院按其與被
    繼承人之關係、管理事務之繁簡及其他情形，就遺產酌定之
    ，必要時，得命聲請人先為墊付，民法第1179條第1項、第1
    181條、第1183條分別定有明文。
三、經查，聲請人主張之上情，業據聲請人提出本院110年度家
    催字第7號民事裁定暨確定證明書影本、財政部中區國稅局
    遺產稅逾核課期間證明書、西螺鎮新宅段1285地號土地之土
    地登記第一類謄本、本院110年度調字第27號調解筆錄影本
    、雲林縣稅務局土地增值稅免稅證明書等資料為證，並經本
    院依職權調取本院109年度繼字第1369號、110年度家催字第
    7號卷宗查核無訛，堪信屬實。惟依本院110年度家催字第7
    號裁定內容及卷宗資料，本院係於110年2月2日裁定對被繼
    承人陳國屘之債權人及受遺贈人為公示催告，並於同年月5
    日將該裁定及公示催告內容公告，而該裁定主文係定被繼承
    人陳國屘之債權人及受遺贈人，應自公示催告最後登載公報
    、新聞紙或其他相類之傳播工具之日起1年2月內，報明債權
    及為願受遺贈與否之聲明，故於該期間屆滿前，是否仍有被
    繼承人陳國屘之債權人或受遺贈人報明債權或為願受遺贈與
    否之聲明，尚不得而知，且揆諸前揭規定，於該期間屆滿前
    ，聲請人依法亦不得對被繼承人陳國屘之任何債權人或受遺
    贈人，償還債務或交付遺贈物，仍須善盡保存遺產之責，是
    本件難謂聲請人已執行完畢被繼承人陳國屘之遺產管理人之
    職務，從而，聲請人於完成遺產管理人職務前提出本件酌定
    遺產管理人報酬之聲請，於法不合，應予駁回。
四、依家事事件法第97條，非訟事件法第21條第1項前段，裁定
    如主文。
中　　華　　民　　國　　110 　年　　6 　　月　　21　　日
                  家事法庭  法  官　  楊皓潔
以上正本係照原本做成。　　　　　　　　　
如對本裁定抗告須於裁定送達後10日內，向本院提出抗告狀，並
應繳納抗告費新臺幣1,000元。
中　　華　　民　　國　　110 　年　　6 　　月　　21　　日
                            書記官    鄭國銘